臺灣板橋地方法院刑事裁定　　　　　　100 年度聲再字第13號
聲　請　人
即受判決人　張文銓
上列聲請人即被告因搶奪等案件，對於本院中華民國95年3 月22
日所為94年度訴字第851 號之確定判決，聲請再審，本院裁定如
下：
    主      文
再審之聲請駁回。
    理      由
一、聲請意旨略以：聲請人即受判決人張文銓前於民國93年2 月
    25日凌晨3 時許，在台北市○○區○○路往光復橋不遠處，
    騎乘機車行搶顧長芬之女用手提包犯行，經原審認被告犯行
    罪證明確，予以論罪科刑。惟本件確係犯罪事實未被發覺之
    前，被告主動告知中和分局第三組偵查員陳芳民，與刑法第
    62條自首規定相符，原審於審判期日未依職權行使調查，明
    顯採證上有違背證據法則，判決理由不備及矛盾之違誤。爰
    依刑事訴訟法第420 條規定聲請再審。
二、按有罪之判決確定後，有左列情形之一者，為受判決人之利
    益，得聲請再審︰（一）原判決所憑之證物已證明其為偽造
    或變造者。（二）原判決所憑之證言、鑑定或通譯已證明其
    為虛偽者。（三）受有罪判決之人，已證明其係被誣告者。
    （四）原判決所憑之通常法院或特別法院之裁判已經確定裁
    判變更者。（五）參與原判決或前審判決或判決前所行調查
    之法官，或參與偵查或起訴之檢察官，因該案件犯職務上之
    罪已經證明者，或因該案件違法失職已受懲戒處分，足以影
    響原判決者。（六）因發現確實之新證據，足認受有罪判決
    之人應受無罪、免訴、免刑或輕於原判決所認罪名之判決者
    。前項第一款至第三款及第五款情形之證明，以經判決確定
    ，或其刑事訴訟不能開始或續行非因證據不足者為限，得聲
    請再審，刑事訴訟法第420 條定有明文。
三、本院查：
（一）本件聲請人前於93年間，因搶奪案件，經本院以94年度訴
      字第851 號判決處有期徒刑十月確定（另因準強盜案件，
      經本院同案判決處有期徒刑五年四月，經上訴台灣高等法
      院、最高法院後，由最高法院以96年度台上字第2979號判
      決確定）等情，有前開判決書、台灣高等法院被告前案紀
      錄表等件在卷可稽。而聲請人主張「本案被告符合刑法第
      62條自首規定，原審未依職權調查，採證上有違背證據法
      則，判決理由不備及矛盾之違誤」為由，聲請再審，與刑
      事訴訟法第420 條第1 項第1 款至第5 款所列各款事由並
      不相符。
（二）次按刑事訴訟法第420 條第1 項第6 款所謂應受輕於原判
      決所認罪名之判決，係指應受較輕罪名之判決而言（最高
      法院78年台抗字第78號、56年台抗字第102 號判例意旨參
      照）。又對於未發覺之罪自首而受裁判者，減輕其刑。但
      有特別規定者，依其規定，修正前之刑法第62條定有明文
      。故是否符合自首要件，非屬「足認受有罪判決之聲請人
      應受無罪、免訴、免刑或輕於原判決所認罪名之判決」情
      形，亦與刑事訴訟法第420 條第1 項第6 款之規定不符。
（三）綜上所述，聲請人之聲請無再審理由，應予駁回。
四、爰依刑事訴訟法第434 條第1 項，裁定如主文。
中    華    民    國    100    年    4    月    8     日
            刑事第七庭  審判長法  官  彭全曄

                              法  官  張兆光

                              法  官  林鈺琅
以上正本證明與原本無異。
如不服本裁定，應於收受送達後5 日內向本院提出抗告狀。
                              書記官  鍾惠萍
中    華    民    國    100    年    4    月    8     日